【裁判字號】    88,訴,219
【裁判日期】    891230
【裁判案由】    毒品危害防制條例等
【裁判全文】
臺灣高雄地方法院刑事判決                          八十八年度訴字第二一九號
    公  訴  人  臺灣高雄地方法院檢察署檢察官
    被      告  甲○○
    指定公設辯護人  本院公設辯護人丙○○
右列被告因違反毒品危害防制條例案件，經檢察官提起公訴（八十七年度偵字第九五
二七號），本院判決如左：
    主  文
甲○○共同連續販賣毒品，累犯，處有期徒刑拾年，褫奪公權伍年。海洛因壹小包（
淨重零點壹公克）沒收銷燬。
    事  實
一、甲○○曾於民國八十二年間因竊盜案件為法院判處有期徒刑七月確定，嗣於八十
    三年九月二十日執行完畢，惟未知悔改，明知不詳姓名綽號「文仔」之成年男子
    要販賣毒品海洛因牟利，為向「文仔」索取海洛因施用，乃與「文仔」互為犯意
    聯絡，二人約定由「文仔」與欲購海洛因之人連絡約定購買海洛因之數量、價格
    及交付時間、地點後，再由「文仔」交付海洛因給甲○○，由甲○○依約定時間
    前往交付地點交付毒品並收受現金轉交「文仔」，而「文仔」則給予甲○○海洛
    因以充酬庸，而甲○○自八十七年四月間某日起，以前揭方式在高雄地區不詳處
    所連續將毒品給乙○○及其他不詳姓名之人而並收受上開之人交付之現金共六次
    。嗣至八十七年四月二十一日下午二時許，乙○○為警查獲施用海洛因情事，經
    警向乙○○訊及海洛因來源後，由乙○○電話連絡「文仔」佯稱購買四千元之毒
    品海洛因等語後，甲○○於同日下午二時三十分許，攜帶一小包毒品海洛因（淨
    重０．三一公克）前往高雄市○○區○○路右昌國小學校門口前欲交付毒品給乙
    ○○，當將交付毒品海洛因時發現伺機逮捕之警察而欲駕駛機車逃逸，惟由警在
    高雄市楠梓區忠義三巷十四號追捕逮獲，並扣得海洛因一小包（淨重０．三一公
    克）。
二、案經高雄市政府警察局楠梓分局報請臺灣高雄地方法院檢察署檢察官偵查起訴。
    理  由
一、被告甲○○否認右揭犯行，並辯稱：八十七年四月二十一日我向阿文買了毒品海
    洛因後，臨走時「阿文」託我向到右昌國小前向乙○○傳達「阿文」馬上就會抵
    至國小前，我沒有販賣毒品，扣案海洛因是我自己要用的等語。惟查右揭事實，
    已據被告甲○○於警訊中及檢察官偵查中供述綦詳，復有卷附證人乙○○證詞及
    扣案經法務部調查局鑑定之毒品海洛因０．三一公克及鑑定報告書可稽，被告罪
    證明確，犯行洵可認定。
二、按前揭不詳姓名「文仔」男子販賣海洛因，而被告明知該販賣情事並予擔任販賣
    過程中之交付毒品及收受購毒者購毒金錢行為，核係犯八十一年年七月二十九日
    施行之肅清煙毒條例第五條第一項之販賣毒品罪。而被告行為後，於八十七年五
    月二十日總統令修正公布毒品危害防制條例，該條例並於同年月二十二日生效施
    行，依變更後之毒品危害防制例第二條第二項之規定，係將海洛因列為第一級毒
    品，而依毒品危害防制條例第四條第一項規定販賣第一級毒品者，處死刑或無期
    徒刑，而處無期徒刑者得併科新臺幣一千萬元以下罰金，係較被告行為時所施行
    之肅清煙毒條例第五條第一項之規定為重。被告所為前開行為後，所犯法律既經
    變更，且變更後之法律所定刑度與變更前係輕重不同，應依刑法第二條第一項後
    段規定，適用最有利於被告之法律即論其行為時施行之肅清煙毒條例第五條第一
    項之販賣毒品罪。又前揭「文仔」係與購買毒品者連繫，被告則擔任交付毒品及
    收取現金，即被告所犯前揭販賣毒品罪，與「文仔」間有犯意聯絡及行為分擔，
    均係共同正犯。被告數次販賣毒品行為，係時間緊接而反覆為之，所犯又屬同一
    罪名之罪，顯係基於概括之犯意，應依連續犯之規定論以一罪，又被告因販賣而
    先後非法持有毒品行為，該各次因販賣而持有毒品行為亦係基於概括之犯意，本
    應以連續持有論，惟其持有後，進而販賣，其持有之低度行為應被販賣之高度行
    為所吸收，不另論其非法持有毒品罪。復查被告甲○○曾於八十二年間因竊盜案
    件為法院判處有期徒刑七月確定，嗣於八十三年九月二十日執行完畢，有卷附刑
    案資料查註紀錄表可稽，被告五年內復犯有期徒刑以上刑之罪，為累犯，惟其所
    犯之罪本刑為死刑或無期徒刑，依刑法第六十四條第一項、第六十五條第一項之
    規定，不得再加重。又被告販賣毒品僅六次，而擔任交付毒品行為之目的在向「
    文仔」取得毒品施用，所犯情節非一般大盤毒犯之重大，其為貪圖小利而罹重典
    ，倘科以法定最輕刑之無期徒刑，衡之常情，猶嫌過重，其犯罪情狀尚可憫恕，
    爰依刑法第五十九條規定減輕其法定本刑。審酌被告甲○○犯罪之動機、目的、
    販賣毒品次數及犯罪後之態度等一切情狀，爰量處如主文所示之刑。且依被告所
    犯販賣毒品之性質，本院認有褫奪公權之必要，爰併宣告褫公權五年。扣押之毒
    品海洛因一小包 (淨重０．三一公克)係毒品，不問屬於被告與否，依肅清煙毒
    條例第十二條前段規定宣告沒收併銷燬之。
三、本件公訴人雖僅起訴被告於八十七年四月二十一日販賣毒品給乙○○未遂，惟本
    院查被告警訊中供坦認六次替阿文交付毒品給不特定之人之事實，即被告該六次
    共同販賣毒品行為為本件起訴效力所及，應一併審理、判決，附此敘明。
據上論斷，應依刑事訴訟法第二百九十九條第一項前段，肅清煙毒條例第五條第一項
、第十二條前段，刑法第十一條、第二條第一項但書、第二十八條、第五十六條、第
四十七條、第五十九條、第三十七條第二項，判決如主文。
，判決如主文。
中    華    民    國      八十九      年      十二      月     三十     日
                                  臺灣高雄地方法院刑事第三庭
                                      法  官  周志賢
右正本證明與原本無異。
如不服本判決，應於判決送達後十日內，向本院提出上訴狀。
                                      書記官  簡鴻雅
中    華    民    國      八十九      年      十二      月      八      日


司法院資訊處製作；財團法人民間司法改革基金會備份。
